# 请教陈师，外地投资者通过网上银行转款验资???

提问人：彩花大盗 时间：2010-11-16 17:24:35
以前只接触过本地企业新设验资。
现有一家新设公司股东通过网络汇款在本地验资，如何操作？？？
感觉验资准则不适应了，又不敢超越。

回答人：chenyiwei
个人理解：网上银行转款和传统的电汇等方式的汇款，虽然操作形式不同，但作为出资行为，遵循的法律法规规定是一致的。验资中同样需要关注款项是否进入指定的验资专户，并核实款项来源（开户人名称）是否为该投资方，是否确认款项用途为投资款等。 没有接触过这方面的验资实务，请操作过这方面实务的网友谈谈，谢谢。